es: Aplicación de brocha de maquillaje: Brocha para todo el rostro; Brocha para difuminar; Brocha para rubor; Brocha para bronceador; Brocha para cejas; Brocha para corrector; Brocha para contorno; Brocha de detalle; Brocha para delineador; Brocha para sombra de ojos; Brocha de abanico; Brocha para base; Brocha para iluminador; Brocha kabuki; Brocha para labios; Brocha multifunción; Brocha para polvo; Brocha de precisión; Brocha para difuminar; Brocha spoolie; Brocha de punteado; Otros
de: Make-up-Pinsel-Anwendung: Allover-Gesichtspinsel; Blenderpinsel; Rouge-Pinsel; Bronzer-Pinsel; Augenbrauenpinsel; Concealer-Pinsel; Konturpinsel; Detailpinsel; Eyeliner-Pinsel; Lidschattenpinsel; Fächerpinsel; Foundation-Pinsel; Highlighter-Pinsel; Kabuki-Pinsel; Lippenpinsel; Multifunktionspinsel; Puderpinsel; Präzisionspinsel; Verwischpinsel; Spoolie-Bürste; Tupfpinsel; Sonstiges
it: Applicazione del pennello per trucco: Pennello per tutto il viso; Pennello per sfumature; Pennello per blush; Pennello per bronzer; Pennello per sopracciglia; Pennello per correttore; Pennello per contouring; Pennello per dettagli; Pennello per eyeliner; Pennello per ombretto; Pennello a ventaglio; Pennello per fondotinta; Pennello per illuminante; Pennello kabuki; Pennello per labbra; Pennello multifunzione; Pennello per cipria; Pennello di precisione; Pennello per sfumare; Scovolino; Pennello a picchiettio; Altro
ru: Применение кисти для макияжа: Кисть для всего лица; Кисть для растушевки; Кисть для румян; Кисть для бронзера; Кисть для бровей; Кисть для консилера; Кисть для контуринга; Детальная кисть; Кисть для подводки; Кисть для теней; Веерная кисть; Кисть для тонального крема; Кисть для хайлайтера; Кисть кабуки; Кисть для губ; Многофункциональная кисть; Кисть для пудры; Прецизионная кисть; Кисть для растушевки; Щеточка для бровей; Кисть для стипплинга; Другой
cs: Aplikace kosmetického štětce: Štětec na celý obličej; Štětec na roztírání; Štětec na tvářenku; Štětec na bronzer; Štětec na obočí; Štětec na korektor; Konturovací štětec; Detailní štětec; Štětec na oční linku; Štětec na oční stíny; Vějířový štětec; Štětec na make-up; Štětec na rozjasňovač; Kabuki štětec; Štětec na rty; Multifunkční štětec; Štětec na pudr; Přesný štětec; Štětec na rozmazávání; Kartáček na obočí; Tečkovací štětec; Jiné
th: การใช้งานแปรงแต่งหน้า: แปรงทั้งใบหน้า; แปรงเบลนด์; แปรงปัดแก้ม; แปรงบรอนเซอร์; แปรงคิ้ว; แปรงคอนซีลเลอร์; แปรงคอนทัวร์; แปรงเล็ก; แปรงอายไลเนอร์; แปรงอายแชโดว์; แปรงพัด; แปรงรองพื้น; แปรงไฮไลต์; แปรงคาบูกิ; แปรงทาปาก; แปรงอเนกประสงค์; แปรงแป้งฝุ่น; แปรงความแม่นยำสูง; แปรงเบลอ; แปรงสปูลี่; แปรงสติปปลิ้ง; อื่นๆ
ko: 메이크업 브러시 적용: 올오버 페이스 브러쉬; 블렌딩 브러쉬; 블러셔 브러쉬; 브론저 브러쉬; 브로우 브러쉬; 컨실러 브러쉬; 컨투어 브러쉬; 디테일 브러쉬; 아이라이너 브러쉬; 아이섀도 브러쉬; 팬 브러쉬; 파운데이션 브러쉬; 하이라이터 브러쉬; 가부키 브러쉬; 립 브러쉬; 멀티펑션 브러쉬; 파우더 브러쉬; 정밀 브러쉬; 스머지 브러쉬; 스풀리 브러쉬; 스티플링 브러쉬; 기타
zh-TW: 化妝刷應用: 全臉刷; 暈染刷; 腮紅刷; 古銅刷; 眉刷; 遮瑕刷; 修容刷; 細節刷; 眼線刷; 眼影刷; 扇形刷; 粉底刷; 打亮刷; 歌舞伎刷; 唇刷; 多功能刷; 粉刷; 精準刷; 暈染刷; 螺旋刷; 點畫刷; 其他
da: Makeupbørsteapplikation: Ansigtsbørste; Blendingbørste; Rougebørste; Bronzerbørste; Brynbørste; Concealerbørste; Contourbørste; Detaljebørste; Eyelinerbørste; Øjenskyggebørste; Viftebørste; Foundationbørste; Highlighterbørste; Kabukibørste; Læbebørste; Multifunktionsbørste; Pudderbørste; Præcisionsbørste; Smudgebørste; Spooliebørste; Stipplebørste; Andet
en: Makeup brush application: All-over face brush; Blending brush; Blush brush; Bronzer brush; Brow brush; Concealer brush; Contour brush; Detail brush; Eyeliner brush; Eyeshadow brush; Fan brush; Foundation brush; Highlighter brush; Kabuki brush; Lip brush; Multifunction brush; Powder brush; Precision brush; Smudge brush; Spoolie brush; Stippling brush; Other
fr: Application du pinceau de maquillage: Pinceau tout le visage; Pinceau estompeur; Pinceau blush; Pinceau bronzer; Pinceau sourcils; Pinceau anticerne; Pinceau contouring; Pinceau de détail; Pinceau eyeliner; Pinceau fard à paupières; Pinceau éventail; Pinceau fond de teint; Pinceau enlumineur; Pinceau kabuki; Pinceau lèvres; Pinceau multifonction; Pinceau poudre; Pinceau de précision; Pinceau estompeur; Goupillon; Pinceau stippling; Autre
zh-CN: 化妆刷用途: 全脸刷; 晕染刷; 腮红刷; 修容刷; 眉刷; 遮瑕刷; 轮廓刷; 细节刷; 眼线刷; 眼影刷; 扇形刷; 粉底刷; 高光刷; 歌舞伎刷; 唇刷; 多功能刷; 散粉刷; 精准刷; 晕染刷; 螺旋刷; 点彩刷; 其他
bg-BG: Приложение на четката за грим: Четка за цялото лице; Четка за блендиране; Четка за руж; Четка за бронзант; Четка за вежди; Четка за коректор; Четка за контуриране; Четка за детайли; Четка за очна линия; Четка за сенки; Ветрилообразна четка; Четка за фон дьо тен; Четка за хайлайтър; Кабуки четка; Четка за устни; Многофункционална четка; Четка за пудра; Прецизна четка; Четка за размиване; Спирална четка; Четка за стиплинг; Други
tr: Makyaj fırçası uygulaması: Tüm yüz fırçası; Karıştırma fırçası; Allık fırçası; Bronzlaştırıcı fırçası; Kaş fırçası; Kapatıcı fırçası; Kontür fırçası; Detay fırçası; Eyeliner fırçası; Göz farı fırçası; Yelpaze fırçası; Fondöten fırçası; Aydınlatıcı fırçası; Kabuki fırçası; Dudak fırçası; Çok fonksiyonlu fırça; Pudra fırçası; Hassas fırça; Dağıtma fırçası; Spoolie fırçası; Noktalama fırçası; Diğer
hr-HR: Primjena kista za šminkanje: Četka za cijelo lice; Četka za blendiranje; Četka za rumenilo; Četka za bronzer; Četka za obrve; Četka za korektor; Četka za konturiranje; Četka za detalje; Četka za ajlajner; Četka za sjenilo; Lepezasta četka; Četka za puder; Četka za hajlajter; Kabuki četka; Četka za usne; Višenamjenska četka; Četka za puder u prahu; Precizna četka; Četka za razmazivanje; Spoolie četka; Četka za tupkanje; Ostalo
hu: Sminkkefe alkalmazása: Teljes arcra való ecset; Keverőecset; Pirosító ecset; Bronzosító ecset; Szemöldök ecset; Korrektor ecset; Kontúr ecset; Részletező ecset; Szemceruza ecset; Szemhéjpúder ecset; Legyező ecset; Alapozó ecset; Kiemelő ecset; Kabuki ecset; Szájkontúr ecset; Multifunkciós ecset; Púder ecset; Precíziós ecset; Elmosó ecset; Spirál ecset; Pontozó ecset; Egyéb
fi: Meikkisiveltimen käyttötarkoitus: Koko kasvojen sivellin; Häivytyssivellin; Poskipunasivellin; Aurinkopuuterivellin; Kulmakarvasivellin; Peitevoideisvellin; Korostussivellin; Yksityiskohtatsivellin; Silmänrajauskynäsivellin; Luomivärivellin; Viuhkasivellin; Meikkivoideivellin; Valokohdesivellin; Kabuki-sivellin; Huulisivellin; Monikäyttösivellin; Puuterivellin; Tarkkuussivellin; Levityssivellin; Spoolie-sivellin; Pistesivellin; Muu
pl: Zastosowanie pędzla do makijażu: Pędzel do całej twarzy; Pędzel do blendowania; Pędzel do różu; Pędzel do bronzera; Pędzel do brwi; Pędzel do korektora; Pędzel do konturowania; Pędzel do detali; Pędzel do eyelinera; Pędzel do cieni; Pędzel wachlarzowy; Pędzel do podkładu; Pędzel do rozświetlacza; Pędzel kabuki; Pędzel do ust; Pędzel wielofunkcyjny; Pędzel do pudru; Pędzel precyzyjny; Pędzel do rozcierania; Szczoteczka spiralna; Pędzel do nakrapiania; Inne
nb: Sminkebørstepåføring: Børste for hele ansiktet; Blendingbørste; Rougebørste; Bronzerbørste; Brynbørste; Concealerbørste; Contourbørste; Detaljbørste; Eyelinerbørste; Øyenskyggerbørste; Viftebørste; Foundationbørste; Highlighterbørste; Kabukibørste; Leppebørste; Multifunksjonsbørste; Puderbørste; Presisjonsbørste; Smudgebørste; Spooliebørste; Stipplingbørste; Annet
ro-RO: Aplicarea pensulei de machiaj: Pensulă pentru toată fața; Pensulă pentru estompare; Pensulă pentru blush; Pensulă pentru bronzer; Pensulă pentru sprâncene; Pensulă pentru corector; Pensulă pentru conturare; Pensulă pentru detalii; Pensulă pentru eyeliner; Pensulă pentru fard de pleoape; Pensulă evantai; Pensulă pentru fond de ten; Pensulă pentru iluminator; Pensulă kabuki; Pensulă pentru buze; Pensulă multifuncțională; Pensulă pentru pudră; Pensulă de precizie; Pensulă pentru mânjire; Pensulă spoolie; Pensulă pentru picurare; Altele
pt-PT: Aplicação do pincel de maquilhagem: Pincel para todo o rosto; Pincel para esfumar; Pincel para blush; Pincel para bronzer; Pincel para sobrancelhas; Pincel para corretor; Pincel para contorno; Pincel de detalhe; Pincel para eyeliner; Pincel para sombra de olhos; Pincel leque; Pincel para base; Pincel para iluminador; Pincel kabuki; Pincel para lábios; Pincel multifunções; Pincel para pó; Pincel de precisão; Pincel para esbater; Pincel spoolie; Pincel stippling; Outro
el: Εφαρμογή πινέλου μακιγιάζ: Πινέλο για όλο το πρόσωπο; Πινέλο ανάμειξης; Πινέλο ρουζ; Πινέλο μπρόνζερ; Πινέλο φρυδιών; Πινέλο κονσίλερ; Πινέλο κοντούρ; Πινέλο λεπτομερειών; Πινέλο άιλάινερ; Πινέλο σκιών ματιών; Πινέλο βεντάλια; Πινέλο φοντ ντε τεντ; Πινέλο χάιλαιτερ; Πινέλο καμπούκι; Πινέλο χειλιών; Πινέλο πολλαπλών χρήσεων; Πινέλο πούδρας; Πινέλο ακριβείας; Πινέλο θολώματος; Πινέλο σπιράλ; Πινέλο στίξης; Άλλο
vi: Ứng dụng cọ trang điểm: Cọ toàn mặt; Cọ tán; Cọ má hồng; Cọ tạo khối; Cọ lông mày; Cọ che khuyết điểm; Cọ tạo khối; Cọ chi tiết; Cọ kẻ mắt; Cọ phấn mắt; Cọ quạt; Cọ kem nền; Cọ bắt sáng; Cọ kabuki; Cọ môi; Cọ đa năng; Cọ phấn phủ; Cọ chính xác; Cọ lem; Cọ chải; Cọ chấm; Khác
pt-BR: Aplicação do pincel de maquiagem: Pincel para rosto todo; Pincel de esfumar; Pincel de blush; Pincel de bronzeador; Pincel de sobrancelha; Pincel de corretivo; Pincel de contorno; Pincel de detalhes; Pincel de delineador; Pincel de sombra; Pincel leque; Pincel de base; Pincel de iluminador; Pincel kabuki; Pincel de lábios; Pincel multifuncional; Pincel de pó; Pincel de precisão; Pincel de esfumado; Pincel spoolie; Pincel de pontilhismo; Outro
sk-SK: Použitie štetca na make-up: Štetec na celú tvár; Štetec na rozotieranie; Štetec na lícenku; Štetec na bronzer; Štetec na obočie; Štetec na korektor; Štetec na kontúrovanie; Detailový štetec; Štetec na očné linky; Štetec na očné tiene; Vejárový štetec; Štetec na make-up; Štetec na rozjasňovač; Kabuki štetec; Štetec na pery; Multifunkčný štetec; Štetec na púder; Presný štetec; Štetec na rozmazávanie; Kefka spoolie; Bodkovací štetec; Iné
lt-LT: Makiažo teptuko paskirtis: Visam veidui skirtas šepetėlis; Maišymo šepetėlis; Skaistalų šepetėlis; Bronzanto šepetėlis; Antakių šepetėlis; Maskuoklio šepetėlis; Kontūravimo šepetėlis; Detalių šepetėlis; Akių kontūro šepetėlis; Akių šešėlių šepetėlis; Vėduoklinis šepetėlis; Pagrindo šepetėlis; Švytėjimo suteikimo šepetėlis; Kabuki šepetėlis; Lūpų šepetėlis; Daugiafunkcis šepetėlis; Pudros šepetėlis; Tikslusis šepetėlis; Tepimo šepetėlis; Spiralinis šepetėlis; Taškymo šepetėlis; Kita
sl-SI: Uporaba čopiča za ličenje: Čopič za celoten obraz; Čopič za senčenje; Čopič za rdečilo; Čopič za bronzer; Čopič za obrvi; Čopič za korektor; Čopič za konturiranje; Čopič za detajle; Čopič za eyeliner; Čopič za senčilo za oči; Pahljačasti čopič; Čopič za podlago; Čopič za osvetljevalec; Kabuki čopič; Čopič za ustnice; Večnamenski čopič; Čopič za puder; Precizni čopič; Čopič za zabrisovanje; Spoolie čopič; Čopič za pikčasto nanašanje; Drugo
ja: メイクブラシ用途: オールオーバーフェイスブラシ; ブレンディングブラシ; チークブラシ; ブロンザーブラシ; アイブロウブラシ; コンシーラーブラシ; コントゥアブラシ; ディテールブラシ; アイライナーブラシ; アイシャドウブラシ; ファンブラシ; ファンデーションブラシ; ハイライターブラシ; カブキブラシ; リップブラシ; マルチファンクションブラシ; パウダーブラシ; プレシジョンブラシ; スマッジブラシ; スプーリーブラシ; スティップリングブラシ; その他
sv: Sminkborstens användning: Helansiktsborste; Blendningsborste; Rougeborste; Bronzerborste; Brynborste; Concealerborste; Kontourborste; Detaljborste; Eyelinerborste; Ögonskuggeborste; Solfjädersborste; Foundationborste; Highlighterborste; Kabukiborste; Läppborste; Multifunktionsborste; Puderborste; Precisionsborste; Smudgeborste; Spoolieborste; Stippelborste; Övrigt
nl: Make-upkwast toepassing: Gezichtskwast; Blendingkwast; Blushkwast; Bronzerkwast; Wenkbrauwkwast; Concealerkwast; Contourkwast; Detailkwast; Eyelinerkwast; Oogschaduwkwast; Waaierkwast; Foundationkwast; Highlighterkwast; Kabuki-kwast; Lippenkwast; Multifunctionele kwast; Poederkwast; Precisiekwast; Smudgekwast; Spooliekwast; Stippelkwast; Andere